# 账务处理

提问人：houchilian 时间：2015-01-11 20:52:57
税总 2014 年 29 号公告下的股东捐赠的税会差异探讨 按照 29 号公告规定，符合条件的股东向其被投资公司的捐赠视为资本性（资本公积）投入，被投资公司计入资本公积，无需计入应纳税所得额。但是，对于股东的税务及会计却无涉及。
请看以下案例：
甲公司是乙公司的控股股东，拥有乙公司70%股权。 2014 年甲公司向乙公司捐赠一批自产货物。货物的账面价值 1000 万元，公允价值 1200 万元。甲公司按照公允价值开具了专票，价税合计 1404 万元。
探讨问题： 1 、捐赠方甲公司的会计处理方法； 2 、捐赠方甲公司的企业所得税处理方法。
一、会计处理：
会计方法一：
借：长期股权投资-成本（乙公司） 1404 万元
贷：主营业务收入 1200 万元
应交税费-应交增值税（销项税额） 204 万元
同时：
借：主营业务成本 1000 万元
贷：产成品 1000 万元
会计方法二：
借：长期股权投资 1204 万元
贷：产成品 1000 万元
应交税费-应交增值税（销项税额） 204 万元
会计方法三：
借：长期股权投资-成本（乙公司）982.8万元（ 1200 1.17 70%）
营业外支出 421.2万元（ 1200 1.17 30%）
贷：主营业务收入 1200 万元
应交税费-应交增值税（销项税额） 204 万元
同时结转成本
会计方法四：
借：长期股权投资 842.8万元（700+1200*70%*17%）
营业外支出 421.2万元（1200*30%*1.17）
主营业务成本 300 万元（1000*30%）
贷：应交税费-应交增值税（销项税额） 204 万元
产成品 1000 万元问老师哪一种正 确
主营业务收入 360 万元（1200*30%）请

回答人：chenyiwei
会计上建议方法二，即作为不具有商业实质的非货币性资产交换处理，不确认收入，按捐赠资产账面价值和相关税费之和作为增加的长期股权投资成本。

提问人：houchilian 时间：2015-01-12 19:12:16
陈老师：怎么判断有没商业实质了。

回答人：chenyiwei
不改变母公司可控制的经济资源及其未来现金流量的金额、时间、风险因素等方面的特征。

提问人：houchilian 时间：2015-01-12 19:52:02
如果是向联营企,业捐赠又怎么外理了

回答人：chenyiwei
对联营、合营企业的捐赠较为复杂，需明确其具体原因，以及赠与的资产、负债是否构成业务等，据此在个案分析基础上确定处理方案。